# 收购净资产为负值情况下的子公司的合并分录

提问人：blustone 时间：2019-03-11 14:39:55
A公司 2016 年 3 月用 200 万与B公司投资成立 C公司，持股40%，对其按权益法进行核算。 2016 年末，C公司净资产-100万（其中：实收资本500 万，未分配利润-600 万）。 2017 年 9 月，A 公司斥资 600 万从 B公司手中购买其对 C 公司25% 的股权，将 C公司纳入合并范围。购买日，C 公司账面净资产-3800 万（其中：实收资本 500 万，未分配利润-4300万）。 2017 年 11 月，A公司再次斥资 800 万从 B 公司手中购买其对C公司 25% 的股权，购买日，C 公司账面净资产-4000 万（其中：实收资本500 万，未分配利润-4500 万）。 2017 年末，C 公司账面净资产-4120 万（其中：实收资本 500 万，未分配利润-4620 万）请问各位高手，当 A公司与 B 公司为非同一控制下的两间公司时，A 公司 2017 年末如何编制单体分录与合并分录？

回答人：chenyiwei
1 、个别报表层面：按历次投资和股权收购成本之和作为长期股权投资成本。（鉴于 C 公司亏损较大，需关注减值问题，下同。）
2 、合并报表层面：自购买日起将 C 公司纳入合并报表范围（注：假设历次股权购买不构成一揽子交易，下同），于购买日对 C 的各项可辨认净资产按公允价值计量，并对此前持有的 40%股权按购买日公允价值重新计量并确认投资收益，以合并成本与可辨认净资产公允价值份额（65%）之间的差额作为商誉；后续在收购 25%股权按购买少数股权处理，在合并报表层面体现权益性交易。